Config:
  hfst:
    Gen: linn../bin/olo-gen.hfstol
    Morph: linn../bin/olo.hfstol
  xerox:
    Gen: linn../bin/iolo.fst
    Morph: linn../bin/olo.fst
    App: linnlookup

Tests:

# todo:
# Proofread the gold standard (below)
# Then: linnrun analyser, then correct. 


  Noun - linna: # Noun 'menneske' - ok
     ihminen+N+Sg+Nom: ihminen
     ihminen+N+Sg+Gen: ihmisen
     ihminen+N+Sg+Par: ihmistä
     ihminen+N+Sg+Tra: ihmiseksi
     ihminen+N+Sg+Abe: ihmisettä
     ihminen+N+Sg+Ine: ihmisessä
     ihminen+N+Sg+Ela: ihmisestä
     ihminen+N+Sg+Ill: ihmisheen
     ihminen+N+Sg+Ade: ihmisellä
     ihminen+N+Sg+Abl: ihmiseltä
     ihminen+N+Sg+All: ihmiselle
     ihminen+N+Sg+Ess: ihmisennä
     ihminen+N+Pl+Nom: ihmiset
     ihminen+N+Pl+Gen: ihmisten
     ihminen+N+Pl+Par: ihmissii
     ihminen+N+Pl+Tra: ihmisiksi
     ihminen+N+Pl+Abe: ihmisittä
     ihminen+N+Pl+Ine: ihmisissä
     ihminen+N+Pl+Ela: ihmisistä
     ihminen+N+Pl+Ill: ihmishiin
     ihminen+N+Pl+Ade: ihmisillä
     ihminen+N+Pl+Abl: ihmisiltä
     ihminen+N+Pl+All: ihmisille
     ihminen+N+Pl+Ess: ihmisinnä
